臺灣臺北地方法院刑事判決　　　　　　 100年度訴緝字第93號
公　訴　人　臺灣臺北地方法院檢察署檢察官
被　　　告　楊雅雯
上列被告因違反毒品危害防制條例案件，經檢察官提起公訴（99
年度毒偵字第3721號），嗣被告於準備程序中就被訴事實為有罪
之陳述，經本院合議庭裁定由受命法官獨任進行簡式審判程序，
判決如下：
    主  文
楊雅雯施用第一級毒品，累犯，處有期徒刑拾月；又施用第二級
毒品，累犯，處有期徒刑肆月，扣案之甲基安非他命殘渣袋壹個
沒收銷燬之、玻璃球吸食器壹個沒收之。應執行有期徒刑壹年，
扣案之甲基安非他命殘渣袋壹個沒收銷燬之、玻璃球吸食器壹個
沒收之。
    事  實
一、楊雅雯前曾於民國91年間，因施用毒品案件，經本院以91年
    度毒聲字第2501號裁定送觀察、勒戒後，認無繼續施用毒品
    傾向，於91年12月5 日釋放出所，並經臺灣板橋地方法院檢
    察署檢察官以91年度毒偵字第2367號為不起訴處分確定；其
    於觀察、勒戒執行完畢釋放後5 年之93年間，又因施用毒品
    案件，經本院以94年度訴緝字第174 號分別判處有期徒刑8
    月、3 月，定其應執行刑為有期徒刑10月確定；於95年間，
    復因施用毒品案件，經本院以96年度訴緝字第68號分別判處
    有期徒刑7 月、6 月，定其應執行刑為有期徒刑1 年確定；
    再於96年間，因施用毒品案件，經本院以96年度訴字第1149
    號分別判處有期徒刑9 月、4 月，定其應執行刑為有期徒刑
    1 年確定，上開各罪，經本院以96年度聲減字第1002號裁定
    減刑並定應執行有期徒刑5 月、1 年確定，嗣於97年6 月23
    日縮刑期滿執行完畢。
二、詎其仍未戒斷毒癮，基於施用第一級毒品海洛因及第二級毒
    品甲基安非他命之犯意，分別於99年6 月11日凌晨3 時許採
    尿時起往前回溯26小時、96小時內之某時許，在不詳處所，
    以將第一級毒品海洛因摻水置入注射針筒施打之方式，施用
    第一級毒品海洛因1 次，及以將甲基安非他命置於玻璃球吸
    食器內燒烤吸其煙霧之方式，施用第二級毒品甲基安非他命
    1 次。嗣於99年6 月11日凌晨1 時40分許，在新北市三重區
    ○○○路、重安街口前因形跡可疑，為警盤查，楊雅雯在其
    施用毒品之犯罪尚未被有偵查權之機關或公務員發覺前，當
    場主動自背包拿出其所有且供施用之甲基安非他命殘渣袋1
    個（起訴書誤載為安非他命殘渣袋）及玻璃球吸食器1 個，
    並向該員警表明其施用第二級毒品之犯行及願接受裁判之意
    思，並配合警方採取尿液送驗，而其尿液送驗結果，呈嗎啡
    、安非他命、甲基安非他命陽性反應，始查悉上情。
三、案經新北市政府警察局三重分局報告臺灣板橋地方法院檢察
    署呈請臺灣高等法院檢察署檢察長令轉臺灣臺北地方法院檢
    察署檢察官偵查起訴。
    理  由
一、本件被告楊雅雯所犯為毒品危害防制條例第10條第1 項、第
    2 項之施用第一、二級毒品罪，均非死刑、無期徒刑、最輕
    本刑為3 年以上有期徒刑之罪，或高等法院管轄第一審之案
    件，被告於本院準備程序進行中，就被訴事實為有罪之陳述
    ，經本院合議庭認合於刑事訴訟法第273 條之1 第1 項之規
    定，裁定進行簡式審判程序，合先敘明。
二、訊據被告對上開事實，於警詢、偵訊、本院準備程序及簡式
    審判程序中均坦承不諱（見99年度毒偵字第5048號卷第6 至
    7 頁、第20至21頁、本院卷第24至29頁），且其為警查獲後
    採集之尿液（檢體編號：C099077 號）經送台灣檢驗科技股
    份有限公司以EIA 酵素免疫分析法、GC/MS 氣相層析質譜儀
    法初步及確認檢驗後，呈嗎啡、安非他命、甲基安非他命陽
    性反應，有該公司99年6 月29日濫用藥物檢驗報告、查獲毒
    品案件被移送者姓名、代碼對照表及臺北市政府警察局偵辦
    毒品案件尿液檢體委驗單及臺北縣政府警察局查獲毒品案件
    尿液檢體監管紀錄表在卷可稽（見上開偵查卷第14、43、44
    頁），此外，復有自願接受搜索同意書、搜索扣押筆錄、扣
    押物品目錄表、扣押物品收據及照片3 張在卷可參（見同上
    偵查卷第8 至11頁、第15至16頁）及被告所有之甲基安非他
    命殘渣袋及玻璃球吸食器各1 個扣案可佐，足認被告前揭自
    白與事實相符，應堪採信。
三、查海洛因、甲基安非他命分別係毒品危害防制條例第2 條第
    2 項第1 款、第2 款所稱之第一級、第二級毒品。核被告楊
    雅雯所為，係犯同條例第10條第1 項、第2 項之施用第一級
    及第二級毒品罪。其施用第一級、第二級毒品前後，持有第
    一級毒品、第二級毒品之低度行為，為施用之高度行為所吸
    收，不另論罪。另被告所犯上開兩罪，犯意各別，罪名不同
    ，應分論併罰之。又被告前有如事實欄一、所載之犯罪科刑
    及執行情形，此有臺灣高等法院被告前案紀錄表1 份在卷可
    稽，其於有期徒刑執行完畢後，5 年以內再故意犯本罪，均
    應依刑法第47條第1 項規定論以累犯，並加重其刑。至就本
    件為警查獲毒品之過程，依被告於警詢時之供述，以及卷附
    警製刑事案件移送書所載，可知係員警見被告行跡可疑才進
    行盤查，被告即主動自其身上取出供己施用第二級毒品甲基
    安非他命之殘渣袋及玻璃球吸食器各1 個，可見員警仍僅係
    出於推測而不確知本件犯罪，被告既係主動供出犯行並接受
    裁判，合於自首之要件，是就被告施用第二級毒品之犯行，
    爰依刑法第62條前段之規定，減輕其刑，並依法先加後減之
    。爰審酌被告犯本案施用第一級、第二級毒品海洛因及甲基
    安非他命犯行，誠屬不該，惟考量施用毒品行為於本質上係
    屬自我戕害行為，並未對社會造成直接損害，反社會性之程
    度應屬較低，且被告坦承犯行，態度良好等一切情狀，分別
    量處如主文所示之刑，並定其應執行之刑，以資懲儆。。
四、扣案之殘渣袋及玻璃球吸食器各1 個，被告自承均係其所有
    供其施用甲基安非他命所用之工具及施用完畢後而留存之殘
    渣袋（參見本院卷第25頁），因甲基安非他命殘渣與袋子已
    無法分離，應視同為第二級毒品，爰依毒品危害防制條例第
    18 條 第1 項前段之規定宣告沒收銷燬之，至扣案之玻璃球
    吸食器1 個，則應依刑法第38條第1 項第2 款規定宣告沒收
    。
據上論斷，應依刑事訴訟法第273 條之1 第1 項、第299 條第1
項前段，毒品危害防制條例第10條第1 項、第2 項、第18條第1
項前段，刑法第11條前段、第47條第1 項、第62條前段、第51條
第5 款、第38條第1 項第2 款，判決如主文。
本案經檢察官陳仕蘭到庭執行職務。
中    華    民    國   100    年    8     月    26    日
                  刑事第十九庭  法  官  林佑珊
上正本證明與原本無異。
如不服本判決應於收受送達後10日內向本院提出上訴書狀，並應
敘述具體理由；其未敘述上訴理由者，應於上訴期間屆滿後20日
內向本院補提理由書（均須按他造當事人之人數附繕本）「切勿
逕送上級法院」。
                                書記官  陳宏璋
中    華    民    國   100    年    8     月    26    日
附錄本案論罪科刑之法條
毒品危害防制條例第10條
施用第一級毒品者，處6 月以上5 年以下有期徒刑。
施用第二級毒品者，處3 年以下有期徒刑。